【裁判字號】    98,訴,2325
【裁判日期】    980810
【裁判案由】    毒品危害防制條例
【裁判全文】
臺灣板橋地方法院刑事判決              98年度訴字第2325號
公  訴  人  臺灣板橋地方法院檢察署檢察官
被      告  甲○○
上列被告因違反毒品危害防制條例案件，經檢察官提起公訴（98
年度毒偵字第1765號、第2115號、第2137號、第3041號），本院
依簡式審判程序判決如下：
    主  文
甲○○犯如附表一各編號所示之罪，分別處如附表一各編號所示
之宣告刑。應執行有期徒刑壹年捌月；扣案如附表二編號一所示
之物沒收銷燬之，附表二編號二所示之物沒收。
    事  實
一、甲○○前因施用毒品案件，經裁定送觀察、勒戒及強制戒治
    ，於民國九十五年三月六日執行強制戒治完畢，並由臺灣板
    橋地方法院檢察署檢察官以九十五年度戒毒偵字第一七二號
    為不起訴處分在案。其另犯施用毒品、竊盜、恐嚇等案件，
    經本院以九十六年度聲減第一０一八號裁定減刑並定應執行
    刑有期徒刑一年一月後，於九十七年四月一日縮短刑期執行
    完畢。詎猶不知悔改，基於施用第二級毒品甲基安非他命之
    犯意，先後於九十八年二月十三日某時、九十八年二月二十
    二日晚間十一時許及九十八年四月十四日下午二時許，分別
    在如附表一編號一、二、四所示地點，均以將甲基安非他命
    置入玻璃球（未扣案）內燃燒吸食其煙霧之方式，各施用甲
    基安非他命一次。其另基於施用第一級毒品海洛因及第二級
    毒品甲基安非他命之犯意，於九十八年三月八日晚間十時許
    ，在臺北縣新莊市○○街某友人住處，以將海洛因、甲基安
    非他命混合置入玻璃球（未扣案）內燒烤吸食其煙霧之方式
    ，同時施用海洛因、甲基安非他命一次。嗣(一)於九十八年二
    月十四日上午七時十四分許，因甲○○屬毒品列管人口，經
    親至臺北縣政府警察局新莊分局中港派出所採尿送驗，結果
    呈甲基安非他命陽性反應，而查獲其九十八年二月十三日之
    施用甲基安非他命犯行；(二)於九十八年二月二十五日凌晨零
    時五分許，在臺北縣新莊市○○街七十六號前，因行跡可疑
    遭警盤查，甲○○在有偵查犯罪職權之公務員知悉其九十八
    年二月二十五日之施用甲基安非他命犯行前，即自首此次犯
    罪並接受裁判；(三)又於九十八年三月十日晚間九時五十分許
    ，為警在臺北縣新莊市○○街六十五巷二弄十號前查獲，當
    場扣得甲○○所有、如附表二編號一所示之甲基安非他命一
    包，經採集尿液送驗，結果呈嗎啡、甲基安非他命陽性反應
    ，始查悉其九十八年三月十日之施用海洛因、甲基安非他命
    犯行；(四)再於九十八年四月十七日下午一時三十分許，甲○
    ○因另涉毒品案件遭發布通緝，於臺北縣新莊市○○路六十
    六號前為警逮捕，並扣得甲○○所有、如附表二編號二所示
    之物，而查悉上情。
二、案經臺北縣政府警察局新莊分局移送臺灣板橋地方法院檢察
    署檢察官偵查起訴。本院於準備程序進行中，被告甲○○就
    被訴事實為有罪之陳述，經告知簡式審判程序之旨，並聽取
    公訴人、被告之意見後，本院合議庭裁定由受命法官獨任進
    行簡式審判程序。
    理  由
一、上揭犯罪事實，業據被告於警詢、偵查及本院準備程序、審
    理時均自白不諱，其於九十八年二月十四日、同年二月二十
    五日及同年四月十七日為警查獲後採集之尿液檢體，經送驗
    結果，均呈甲基安非他命陽性反應，九十八年三月十日為警
    查獲後採集之尿液檢體，則呈嗎啡及甲基安非他命陽性反應
    乙節，有臺灣檢驗科技股份有限公司出具之濫用藥物尿液檢
    驗報告四份及代碼對照表四紙在卷可稽（見九十八年度毒偵
    字第一七六五號偵查卷第二十九頁、第四十一頁，九十八年
    度毒偵字第二一一五號偵查卷第十五頁、第三十四頁反面，
    九十八年度毒偵字第二一三七號偵查卷第七頁、第九頁及九
    十八年度毒偵字第三０四一號偵查卷第十八頁、第四十三頁
    ）。又警方於九十八年三月十日查獲被告時扣得如附表二編
    號一所示之白色透明結晶塊一包，確為甲基安非他命，淨重
    零點六六二公克，驗餘淨重零點六六一八公克乙節，有交通
    部民用航空局航空醫務中心九十八年三月二十四日航藥鑑字
    第０９８１４１９號毒品鑑定書一份附卷供憑（見九十八年
    度毒偵字第二一一五號偵查卷第三十四頁），復有先後扣案
    之前述甲基安非他命一包及分裝杓一枝可資佐證，足認被告
    之自白與事實相符。再者，被告前因施用毒品案件，經送觀
    察、勒戒及強制戒治，於九十五年三月六日執行強制戒治完
    畢，並由臺灣板橋地方法院檢察署檢察官以九十五年度戒毒
    偵字第一七二號為不起訴處分，嗣又因施用第二級毒品案件
    ，由本院以九十六年度簡字第二０三號判決判處罪刑在案，
    有臺灣高等法院被告前案紀錄表一份在卷可考，顯然被告此
    次施用毒品犯行，已非屬毒品危害防制條例第二十條第三項
    所稱「五年後再犯」之情形，即應由檢察官依法追訴（最高
    法院九十五年度第七次刑事庭會議決議參照）。從而本案事
    證明確，被告犯行堪予認定。
二、核被告於九十八年二月十三日、二月二十二日及四月十四日
    所為（即附表一編號一、二、四所示之犯行），均係犯毒品
    危害防制條例第十條第二項之施用第二級毒品罪；其於九十
    八年三月八日所為（即附表一編號三部分），則係犯同條第
    一項、第二項之施用第一級、第二級毒品罪。被告為施用而
    持有海洛因、甲基安非他命之低度行為，均為施用之高度行
    為所吸收，不另論罪。被告於九十八年三月八日係燒烤其內
    混合有海洛因及甲基安非他命之玻璃球，同時吸食其煙霧乙
    節，業據被告於本院審理時供陳明確，此種施用方法並非絕
    無可能，本院亦查無其他證據足認被告必係分別施用，是以
    被告所稱上情，尚堪採信，其以一行為同時觸犯施用第一級
    、第二級毒品罪，為想像競合犯，應依刑法第五十五條規定
    ，從一重之施用第一級毒品罪處斷；檢察官認上開二罪應分
    論併罰云云，容有未恰。再者，被告前因施用毒品、竊盜、
    恐嚇等案件，經法院分別判處罪刑，並由本院以九十六年度
    聲減字第一０一八號裁定減刑並定應執行刑為有期徒刑一年
    一月確定後，於九十七年四月一日縮短刑期執行完畢之事實
    ，有臺灣高等法院被告前案紀錄表一份在卷可考，其受有期
    徒刑之執行完畢，五年內故意再犯本件有期徒刑以上之各罪
    ，皆為累犯，均應依法加重其刑。被告於九十八年二月二十
    五日為警盤查時，即向員警自承其於九十八年二月二十二日
    施用甲基安非他命之犯行不諱，而在被告自白以前，警方並
    未扣得毒品或任何施用毒品之器具，無確切之根據得據以合
    理懷疑被告犯施用第二級毒品罪（最高法院七十二年臺上字
    第六四一號判例參照），是以此部分合於自首要件，爰依刑
    法第六十二條前段之規定減輕其刑，並依法先加後減。被告
    所犯三個施用第二級毒品罪與一個施用第一級毒品罪，犯意
    各別，行為互殊，應分論併罰。爰審酌被告前已因施用毒品
    獲得不起訴處分之寬典，又經法院論罪科刑，均猶不知遠離
    毒害，顯然漠視法令之禁制，惟坦承犯行之犯後態度，暨其
    犯罪之動機、目的、所生危害等一切情狀，分別量處如主文
    所示之刑，並定其應執行刑。扣案如附表二編號一所示之甲
    基安非他命一包，其中驗餘淨重零點六六一八公克之甲基安
    非他命，屬第二級毒品，應依毒品危害防制條例第十八條第
    一項前段之規定諭知沒收銷燬之；至於裝盛上開毒品之外包
    裝袋，因鑑驗毒品之標準作業流程，毒品秤重主要以傾倒方
    式，必要時輔以刮杓刮取，儘可能將原送驗包裝物內毒品與
    包裝物分離後個別秤重，所得之毒品重量登載為「淨重」，
    包裝物重量則登載為「空包裝重」，然依上述二種方式分離
    ，原送驗包裝物內均仍會有微量毒品成分殘留，此為本院歷
    來辦理毒品案件職務上所知悉，並有法務部調查局九十四年
    四月十二日調科壹字第０九四００一一四七四０號函一紙附
    卷可憑，上開外包裝袋既含有微量甲基安非他命成分無法析
    離，爰併依前揭規定宣告沒收銷燬之；另扣案如附表二編號
    二所示之分裝杓一枝，係被告所有，供其於九十八年四月十
    四日施用甲基安非他命之器具，業據被告於本院審理時供陳
    明確，爰依刑法第三十八條第一項第二款之規定，於附表一
    編號四之主文欄項下併予宣告沒收。至於被告四次施用毒品
    所使用之玻璃球，或非被告所有，或已經丟棄，復據被告於
    本院審理時供陳在卷，且各該玻璃球均未扣案，無證據證明
    尚屬存在，又非違禁物，爰皆不併予宣告沒收，附此敘明。
三、如不服本判決，得自收受送達之日起十日內，向本院提出上
    訴。
據上論斷，應依刑事訴訟法第二百七十三條之一第一項、第二百
九十九條第一項前段，毒品危害防制條例第十條第一項、第二項
、第十八條第一項前段，刑法第十一條前段、第五十五條、第四
十七條第一項、第六十二條前段、第五十一條第五款、第三十八
條第一項第二款，判決如主文。
本案經檢察官林珮菁到庭執行職務。
中    華    民    國    98    年    8     月    10    日
                  刑事第三庭  法  官  劉元斐
上列正本證明與原本無異。
如不服本判決，應於判決送達後10日內敘明上訴理由，向本院提
出上訴狀 (應附繕本) ，上訴於臺灣高等法院。其未敘述上訴理
由者，應於上訴期間屆滿後20日內向本院補提理由書「切勿逕送
上級法院」。
                              書記官  張懿端
中    華    民    國    98    年    8     月    10    日
附錄本案論罪科刑所引法條
毒品危害防制條例第十條：
施用第一級毒品者，處六月以上五年以下有期徒刑。
施用第二級毒品者，處三年以下有期徒刑。
附表一：
┌──┬──────┬───────┬────────┬─────────────┐
│編號│犯罪時間    │犯罪地點      │查獲經過        │宣告刑                    │
├──┼──────┼───────┼────────┼─────────────┤
│一  │九十八年二月│臺北縣新莊市福│如犯罪事實欄一、│甲○○施用第二級毒品，累犯│
│    │十三日某時  │壽街某友人住處│(一)所載          │，處有期徒刑伍月。        │
├──┼──────┼───────┼────────┼─────────────┤
│二  │九十八年二月│臺北縣新莊市中│如犯罪事實欄一、│甲○○施用第二級毒品，累犯│
│    │二十二日晚間│華路二段某加油│(二)所載          │，處有期徒刑肆月。        │
│    │十一時許    │站公廁內      │                │                          │
├──┼──────┼───────┼────────┼─────────────┤
│三  │九十八年三月│臺北縣新莊市昌│如犯罪事實欄一、│甲○○施用第一級毒品，累犯│
│    │八日晚間十時│盛街某友人住處│(三)所載          │，處有期徒刑柒月。扣案如附│
│    │許          │              │                │表二編號一示之物沒收銷燬之│
│    │            │              │                │。                        │
├──┼──────┼───────┼────────┼─────────────┤
│四  │九十八年四月│臺北縣新莊市中│如犯罪事實欄一、│甲○○施用第二級毒品，累犯│
│    │十四日下午二│華路二段某加油│(四)所載          │，處有期徒刑伍月。扣案如附│
│    │時許        │站公廁內      │                │表二編號二所示之物沒收。  │
└──┴──────┴───────┴────────┴─────────────┘
附表二
┌──┬──────┬────────────┬────┬────────────┐
│編號│扣案物品名稱│數量                    │處理情形│附註（扣案日期）        │
├──┼──────┼────────────┼────┼────────────┤
│一  │甲基安非他命│一包（不含外包裝袋，驗餘│沒收銷燬│九十八年三月十日        │
│    │            │淨重零點六六一八公克）  │        │                        │
│    │            │                        │        │                        │
├──┼──────┼────────────┼────┼────────────┤
│二  │分裝杓      │一枝                    │沒收    │九十八年四月十四日      │
└──┴──────┴────────────┴────┴────────────┘


司法院資訊處製作；財團法人民間司法改革基金會備份。
